# 固定资产折旧年限能突破企业经营期限吗？

提问人：bbskey 时间：2018-07-22 09:49:36
请教大家一个问题：企业于章程里载明：经营期限 35 年，自成立之日起计算。企业成立于 2012 年底。企业于 2016 年底自在建工程转入固定资产几套房屋，按 25 年折旧。那么请问： 2016 年底企业的剩余经营期限只有 21 年，这时按 25 年提折旧是否合适？审计是否有必要调整？

回答人：chenyiwei
固定资产不同于基于法定权利或者合同权利的无形资产，具有实物形态，可以脱离特定企业单独使用，因此其计提折旧的年限不受企业剩余经营年限限制，除非由于某些特殊原因，某项特定固定资产在企业经营年限届满后即丧失使用价值和处置价值。